臺灣彰化地方法院刑事附帶民事判決
111年度附民字第227號
原      告  傅恩平

被      告  許沛璇


上列被告因洗錢防制法等案件（本院111年度金簡字第111號），
經原告提起附帶民事訴訟，請求損害賠償，本院於民國111年7月
13日言詞辯論終結，判決如下︰
    主  文
被告應給付原告新臺幣壹萬元，及自民國一一一年五月十一日起
至清償日止，按年息百分之五計算之利息。
本判決得假執行。
    事實及理由
一、按訴狀送達後，原告不得將原訴變更或追加他訴。但請求之
    基礎事實同一、擴張或減縮應受判決之事項者，不在此限民
    事訴訟法第255條第1項第2、5款定有明文。經查，本件原告
    原起訴請求被告給付新臺幣（下同）121萬3,000元，嗣於民
    國（下同）111年7月13日本院言詞辯論期日時，將聲明減縮
    為請求被告給付1萬元，經核為請求之基礎事實同一且屬減
    縮應受判決之事項，於法尚無不合，應予准許。
二、原告起訴主張：
  ㈠原告因遭詐欺集團成員詐騙，於110年11月24日12時27分許由
    自動提款機匯入1萬元至被告所提供之第一商業銀行帳號000
    -00000000000號帳戶內等語。
  ㈡並聲明：　
    ⒈被告應給付原告1萬元，並自起訴狀繕本送達之翌日起至清
      償日止，按年利率5％計算之利息。
    ⒉原告願供擔保，請准宣告假執行。
    ⒊訴訟費用由被告負擔。
三、被告答辯：
　  同意原告請求；事實及理由引用本院111年度金簡字第111號
    案件之全部卷證資料。
四、得心證之理由：
　㈠按附帶民事訴訟之判決，應以刑事訴訟判決所認定之事實為
    據，刑事訴訟法第500條前段定有明文。查被告明知金融機
    構存簿帳戶為個人信用之表徵，且任何人均可自行到金融機
    構申請開立存款帳戶而無特別之窒礙，並可預見將自己所有
    之帳戶提款卡及提款密碼等金融帳戶資料提供他人時，極可
    能供詐欺集團作為人頭帳戶，用以匯入詐欺贓款後，再利用
    轉帳或以存簿、提款卡提領方式，將詐欺犯罪所得之贓款領
    出，使檢、警、憲、調人員與被害人均難以追查該詐欺罪所
    得財物，而掩飾詐欺集團所犯詐欺罪犯罪所得之去向，竟基
    於其所提供之金融帳戶遭不法使用，造成詐欺取財犯罪及隱
    匿詐欺犯罪所得去向等結果之發生亦不違反其本意之幫助詐
    欺取財及幫助洗錢之不確定故意，於110年11月17日9時31分
    許起，依真實姓名年籍不詳，於通訊軟體LINE自稱「陳欣怡
    」之詐欺集團成員指示，申辦應用程式「火幣」後，復將其
    向第一商業銀行鹿港分行申設之帳號000-00000000000號帳
    戶（下稱第一銀行帳戶）綁定約定帳戶後，復於110年11月1
    7日16時19分許，以LINE訊息傳送該第一銀行帳戶之網路銀
    行帳號、密碼，應用程式「火幣」之帳號、密碼等資訊予「
    陳欣怡」，而以此方式任由他人藉以遂行犯罪，許沛璇因此
    分別於110年11月22日、同年月23日、同年月24日各獲取2,0
    00元之報酬，並以其所有之中國信託商業銀行帳號000-0000
    00000000號帳戶收受。嗣詐欺集團成員取得前開帳戶之網路
    銀行帳號及密碼後，即共同意圖為自己不法之所有，基於詐
    欺取財及洗錢之犯意聯絡，於110年11月1日在交友軟體PARI
    S偽為「林俊逸」之網友，向原告佯以投資為由，使原告陷
    於錯誤，而於110年11月24日12時27分許，依指示匯款1萬元
    至前開第一銀行帳戶內等事實，業經本院就此部分犯行，以
    111年度金簡字第111號判決處被告有期徒刑在案，有上開刑
    事簡易判決在卷可稽，是原告主張被告有侵權行為之事實，
    自堪信為真實。
　㈡按因故意或過失不法侵害他人權利者，負損害賠償責任。故
    意以背於善良風俗之方法，加損害於他人者亦同。數人共同
    不法侵害他人之權利者，連帶負損害賠償責任；造意人及幫
    助人視為共同行為人，民法第184條第1項、同法第185條定
    有明文；且負損害賠償責任者，除法律另有規定或契約另有
    訂定外，應回復他方損害發生前之原狀，民法第213條第1項
    亦有明文；又民法第213條第2項所謂因回復原狀而應給付金
    錢者，例如所侵害者為金錢，則應返還金錢（最高法院56年
    度臺上字第1863號判決意旨參照）。查原告確於110年11月2
    4日12時27分許遭詐欺集團成員詐騙後，由自動提款機匯入1
    萬至被告所提供之第一銀行帳戶內，致原告受有1萬之財產
    上損害，雖無證據證明係被告對原告實施詐欺行為，然被告
    上開所為，與原告前開損害間俱有因果關係存在，自屬共同
    侵權行為人，依民法第185條第1項規定，對原告所受損害自
    應連帶負損害賠償責任。
　㈢末按給付無確定期限者，債務人於債權人得請求給付時，經
    其催告而未為給付，自受催告時起，負遲延責任。其經債權
    人起訴而送達訴狀，或依督促程序送達支付命令，或為其他
    相類之行為者，與催告有同一之效力。遲延之債務，以支付
    金錢為標的者，債權人得請求依法定利率計算之遲延利息；
    應付利息之債務，其利率未經約定，亦無法律可據者，週年
    利率為5％，民法第229條第2項、第233條第1項前段及第203
    條分別定有明文。本件原告對被告之侵權行為債權，以支付
    金錢為標的，且屬無確定期限之給付，既經原告起訴請求賠
    償，起訴狀繕本於111年5月10日送達至被告住所，由其祖母
    許市收受等情，有送達證書在卷可憑，被告迄未給付，自應
    負遲延責任，則原告請求自刑事附帶民事起訴狀繕本送達翌
    日即自111年5月11日起至清償日止，按年利率5％計算之利息
    ，於法有據，應予准許。
五、綜上所述，原告請求被告應給付原告1萬元，及自附帶民事
    起訴狀繕本送達被告之翌日即111年5月11日至清償日止按年
    息5％ 計算之利息，為有理由，應予准許。
六、本判決所命被告給付之金額未逾50萬元，依刑事訴訟法第49
    1條第10款準用民事訴訟法第389條第1項第5款之規定，應依
    職權宣告假執行，則原告陳明願供擔保請准宣告假執行，即
    無必要，併此敘明。
七、本件事證已臻明確，兩造其餘攻擊防禦方法及所提證據，經
    本院斟酌後，認均不足以影響本判決之結果，自無逐一詳予
    論駁之必要，併此敘明。
八、本件係刑事附帶民事訴訟事件，依刑事訴訟法第505條第2項
    之規定，免納裁判費用，且在本院審理期間，復無其他訴訟
    費用，爰不諭知訴訟費用之負擔。
據上論結，本件原告之訴為有理由，依刑事訴訟法第502條第2項
、第491條第10款，民事訴訟法第389條第1項第5款，判決如主文
。
中　　華　　民　　國　　111 　年　　7 　　月　　27　　日
                  刑事第四庭  法  官  林怡君
以上正本證明與原本無異。
如不服本判決應於收受判決後20日內向本院提出上訴書狀，並應
敘述具體理由。其未敘述上訴理由者，應於上訴期間屆滿後20日
內向本院補提理由書(均須按他造當事人之人數附繕本)「切勿逕
送上級法院」。
中　　華　　民　　國　　111 　年　　7 　　月　　27　　日
                              書記官  馬竹君